【裁判字號】    95,簡上,1
【裁判日期】    950725
【裁判案由】    竊盜
【裁判全文】
臺灣苗栗地方法院刑事判決               95年度簡上字第1號
上  訴  人  臺灣苗栗地方法院檢察署檢察官
被      告  甲○○
上列上訴人因被告竊盜案件，不服本院苗栗簡易庭94年度苗簡字
第840 號，中華民國94年11月7 日第一審簡易判決（聲請簡易判
決處刑案號：94年度偵字第3835號），提起上訴並移送併案審理
（94年度偵字第4110、4617、4629、4960、4981號），本院管轄
之第二審合議庭逕依通常程序自為第一審判決如下：
    主    文
原判決撤銷。
甲○○連續犯竊盜罪，處有期徒刑捌月。
    犯罪事實
一、甲○○因處於失業中，為變賣現金換取生活費用，竟基於意
    圖為自己不法所有之概括犯意，於民國94年9 月17日至同年
    10月13日間，在苗栗縣頭份鎮及三灣鄉等地，連續5 次以徒
    手方式竊取丙○○等人所有之鋼鐵零件等財物得手（各次行
    竊時間、地點、方法、所得財物、被害人及查獲經過，詳如
    附表一所示）。
二、案經苗栗縣警察局頭份分局報告臺灣苗栗地方法院檢察署偵
    查後聲請簡易判決處刑及移送併案審理。
    理    由
一、前開犯罪事實，業據被告甲○○於本院審理時坦白承認，核
    與被害人丙○○、丁○○、乙○○及證人黃萬生於警詢時指
    、證述之情節相符，並有各該贓物認領保管單及現場照片在
    卷可稽，足認被告之自白確與事實相符，本案事證明確，被
    告犯行洵堪認定。
二、核被告所為，係犯刑法第320 條第1 項之竊盜罪。被告行為
    後，刑法及刑法施行法業於94年2 月2 日修正公布，並於95
    年7 月1 日施行（下稱新刑法，修正前刑法下稱舊刑法），
    參酌最高法院95年5 月23日刑事庭第8 次會議決議，新刑法
    第2 條第1 項之規定，係規範行為後法律變更所生新舊法律
    比較適用之準據法，於新刑法施行後，應適用新刑法第2 條
    第1 項之規定，為「從舊從輕」之比較，比較時應就罪刑有
    關之共犯、未遂犯、想像競合犯、牽連犯、連續犯、結合犯
    ，以及累犯加重、自首減輕暨其他法定加減原因（如身分加
    減）與加減比例等一切情形，綜其全部罪刑之結果而為比較
    。本案與被告罪刑有關之法律變更部分，經比較新、舊刑法
    之規定，以舊刑法有利於被告（詳見附表二），依新刑法第
    2 條第1 項前段規定，自應一體適用被告行為時之舊刑法。
    被告先後5 次竊盜行為，時間緊接，觸犯構成要件相同之罪
    名，顯係基於概括犯意反覆為之，應依舊刑法第56條連續犯
    之規定論以一罪，並加重其刑。被告如附表二編號1 、2 、
    4 、5 所示之犯行（即檢察官移送併案審理部分），雖未據
    聲請簡易判決處刑，惟與已聲請之部分，既有連續犯之裁判
    上一罪關係，自為聲請效力所及，本院得併予審判，附此指
    明。爰審酌被告行竊之動機為失業缺錢花用，目的為換取生
    活費用，犯後變賣贓物所得均不多，獲取利益有限，被告無
    刑事前科，素行尚佳，犯後坦認犯行，減省司法資源，態度
    良好，惟所竊得之電磁煞車器、進氣冷卻器、鋼浪板等財物
    具有相當價值，被害人丙○○、乙○○各係連續遭竊2 次，
    則被告犯行對被害人財產權利及社會治安造成之危害亦非輕
    微，再參酌被告之生活狀況、品行、智識程度及公訴人求刑
    等一切情狀，量處如主文所示之刑。
三、被告如附表二編號1 、2 、4 、5 所示之4 次竊盜犯行，與
    經檢察官聲請簡易判決處刑部分，具有連續犯之裁判上一罪
    關係，應為聲請效力所及，已如前述，原審未及審酌，而未
    併予審判，即有違誤，且本院認本件有刑事訴訟法第452 條
    規定之情形，爰由本院管轄之第二審合議庭將原判決撤銷，
    並逕依通常程序自為第一審之判決。
據上論斷，應依刑事訴訟法第452 條、第455 條之1 第3 項、第
369 條第1 項前段、第364 條、第299 條第1 項前段，刑法第2
條第1 項前段、第320 條第1 項，舊刑法第56條，判決如主文。
本案經檢察官石東超到庭執行職務。
中    華    民    國    95    年    7     月    25    日
                  刑事第一庭    審判長法  官  劉興浪
                                      法  官  蔡志宏
                                      法  官  羅貞元
以上正本證明與原本無異。
如不服本判決，應於判決送達後10日內向本院提出上訴狀（應抄
附繕本）。告訴人或被害人如對於本判決不服者，應具備理由請
求檢察官上訴，其上訴期間之計算係以檢察官收受判決正本之日
期為準。
                                      書記官  劉秋雯
中    華    民    國    95    年    7     月    25    日
附錄本判決論罪科刑法條：
中華民國刑法第320條
意圖為自己或第三人不法之所有，而竊取他人之動產者，為竊盜
罪，處 5 年以下有期徒刑、拘役或 5 百元以下罰金。
意圖為自己或第三人不法之利益，而竊佔他人之不動產者，依前
項之規定處斷。
前二項之未遂犯罰之。
附表一：
┌──┬──┬──────┬───────┬───────┬───┬────┐
│編號│時間│地點        │方法          │所得財物及價值│被害人│查獲經過│
├──┼──┼──────┼───────┼───────┼───┼────┤
│1   │94年│苗栗縣頭份鎮│駕駛車號8L-454│鐵塊4 個，生鏽│丙○○│警方循線│
│    │9 月│流東里信德路│8 號自小客車前│鋼管2 支，價值│      │查獲    │
│    │17日│252 號對面工│往，徒手竊取  │約800 元，被告│      │        │
│    │12時│寮          │              │變賣所得120 元│      │        │
├──┼──┼──────┼───────┼───────┼───┼────┤
│2   │94年│苗栗縣頭份鎮│駕駛車號8L-454│TELNA 廠牌之電│丁○○│丁○○報│
│    │9 月│珊瑚里3鄰 九│8 號自小客車前│磁煞車器1 組，│      │警循線查│
│    │18日│芎林2- 1號汽│往，將車開入汽│SCANIA廠牌之進│      │獲      │
│    │17時│車修理廠    │車修理廠內，徒│氣冷卻器1 個，│      │        │
│    │55分│            │手竊取        │價值約10萬元，│      │        │
│    │    │            │              │被告變賣所得  │      │        │
│    │    │            │              │1,508 元      │      │        │
├──┼──┼──────┼───────┼───────┼───┼────┤
│3   │94年│苗栗縣頭份鎮│駕駛車號8L-454│碎草機零件1 個│丙○○│得手後尚│
│    │9 月│流東里信德路│8 號自小客車前│，輪圈外環1 個│      │未離去之│
│    │20日│252 號對面工│往，徒手竊取  │，價值約300 元│      │際，為巡│
│    │11時│寮          │              │              │      │邏員警當│
│    │30分│            │              │              │      │場查獲  │
├──┼──┼──────┼───────┼───────┼───┼────┤
│4   │94年│苗栗縣三灣鄉│駕駛車號8L-454│鋼浪板28片，價│乙○○│警方循線│
│    │10月│三灣村6 鄰文│8 自小客車前往│值約33,000元，│      │查獲    │
│    │9 日│化街10號旁空│，徒手竊取    │被告變賣所得  │      │        │
│    │12時│地          │              │4,480 元      │      │        │
├──┼──┼──────┼───────┼───────┼───┼────┤
│5   │94年│苗栗縣三灣鄉│駕駛車號0390-L│鋼浪板2 片，價│乙○○│為黃萬生│
│    │10月│三灣村6 鄰文│U 號自小客車前│值約2,400 元  │      │發覺而報│
│    │13日│化街10號旁空│往，徒手竊取  │              │      │警當場查│
│    │20時│地          │              │              │      │獲      │
│    │20分│            │              │              │      │        │
└──┴──┴──────┴───────┴───────┴───┴────┘
附表二：
┌───────┬──────────┬──────────┬───────┐
│比較法條      │舊刑法於本案適用之法│新刑法於本案適用之法│比較結果      │
│              │律效果              │律效果              │              │
├───────┼──────────┼──────────┼───────┤
│刑法第56條    │5 次竊盜行為以1 罪論│第56條連續犯規定已刪│從舊刑法較有利│
│              │，得加重其刑至2 分之│除，5 次竊盜行為應依│於被告        │
│              │1                   │刑法第50條規定併合處│              │
│              │                    │罰之                │              │
├───────┴──────────┴──────────┴───────┤
│綜合比較結果：                                                            │
│從舊刑法較有利於被告，本案應一體適用舊刑法。                              │
└─────────────────────────────────────┘
中華民國刑法第320條第1項
意圖為自己或第三人不法之所有，而竊取他人之動產者，為竊盜
罪，處5 年以下有期徒刑、拘役或5 百元以下罰金。


司法院資訊處製作；財團法人民間司法改革基金會備份。
